臺灣高等法院臺中分院刑事裁定　　　　100年度毒抗字第105號
抗　告　人
即　被　告　林永坤
上列抗告人因觀察勒戒案件，不服臺灣臺中地方法院中華民國99
年12月31日裁定（99年度毒聲字第1075號），提起抗告，本院裁
定如下：
    主  文
抗告駁回。
    理  由
一、抗告意旨略以：抗告人即被告（下稱被告）林永坤為警查獲
    當日有服用感冒藥，不知是否生影響於檢驗結果；又其家中
    仍有三名小孩待扶養，最年幼者尚且體弱，伊若前往勒戒，
    家中即失經濟支柱，願能以社會勞動代之云云。
二、按犯毒品危害防制條例第10條之施用第一級、第二級毒品之
    罪者，檢察官應聲請法院裁定令被告入勒戒處所觀察、勒戒
    ，其期間不得逾二月。又觀察、勒戒後，檢察官依據勒戒處
    所之陳報，認受觀察、勒戒人無繼續施用毒品傾向者，應即
    釋放，並為不起訴之處分或不付審理之裁定；認受觀察、勒
    戒人有繼續施用毒品傾向者，檢察官應聲請法院裁定令入戒
    治處所強制戒治，其期間為六個月以上，至無繼續強制戒治
    之必要為止。但最長不得逾一年。依前項規定為觀察、勒戒
    或強制戒治執行完畢釋放後，五年後再犯第十條之罪者，適
    用本條前二項之規定，為毒品危害防制條例第20條第1至3項
    所明定，且該條為強制規定，法院無裁量餘地，首先敘明。
三、經查：
(一)、被告前因施用毒品案件，經臺灣臺中地方法院以87年度毒聲
    字第1984號裁定送觀察、勒戒後，認無繼續施用毒品之傾向
    ，於民國（下同）87年10月1日執行完畢，並經臺灣臺中地
    方法院檢察署檢察官以87年度偵字第19337號為不起訴處分
    確定；又被告於前開觀察、勒戒執行完畢釋放後之5年內，
    未曾因犯施用毒品案件，經法院裁定送觀察、勒戒、強制戒
    治，或判處罪刑，此有臺灣高等法院被告前案紀錄表在卷可
    考。被告於99年10月19日凌晨1時許，在其所任職位於臺中
    市○○區○○路928 號工廠內，以將第二級毒品甲基安非他
    命置於玻璃球內用火燒烤吸其煙霧之方式，施用第二級毒品
    甲基安非他命1次，迭經被告於警詢、偵訊中坦承不諱，其
    於99年10月19日為警查獲後，經警採尿送驗，結果呈甲基安
    非他命陽性反應，亦有臺中縣警察局霧峰分局毒品尿液真實
    姓名對照表、詮昕科技股份有限公司濫用藥物尿液檢驗報告
    各1紙在卷可稽，足徵被告之自白確與事實相符，被告施用
    第二級毒品甲基安非他命之犯行，應堪認定。原審因被告於
    前開觀察、勒戒執行完畢釋放後，5年後再犯本件施用第二
    級毒品，認檢察官之聲請為有理由，裁定令被告入勒戒處所
    觀察、勒戒，核無不合。
(二)、按常人如未施用毒品，其尿水中當無呈毒品藥物陽性反應，
    倘有施用者，約百分之70於24小時內自尿中排出，約百分之
    90於96小時自尿中排出，故推算施用時間距採尿時間最長可
    能不會超過4日，此經行政院衛生署藥物食品檢驗局81年2月
    8日（81 ）藥檢壹字第001156號函示甚明。又按氣相層析質
    譜儀係目前最常採用以測試嫌疑人有無施用毒品之確認方法
    ，蓋在良好的操作條件下，以氣相層析質譜儀作藥物及其代
    謝產物之定性及定量分析，將可排除偽陽性之可能，幾乎不
    會有偽陽性反應產生，亦有最高法院90年度臺上字第7893號
    裁判、行政院國軍退除役官兵輔導委員會臺北榮民總醫院83
    年4月7日（83）北總內字第03059號函可資參照。則被告之
    尿液檢體經以氣相層析質譜儀分析法複驗，既呈甲基安非他
    命陽性反應，且所檢出之安非他命及甲基安非他命之閾值濃
    度分別高達5828 ng／ml及27906 ng／ml，顯然已排除被告
    因服用藥物或施打注射針劑等藥物導致呈毒品偽陽性反應之
    可能，且被告於採尿時往前回溯九十六小時內之某時，確有
    施用第二級毒品海洛因之事實，亦堪認定，是被告抗告稱或
    因其服用感冒藥致影響檢驗結果云云，無可採取。
(三)、再毒品危害防制條例第20條乃強制規定，被告前揭施用第二
    級毒品之犯行既事證明確，法院即應依檢察官之聲請，裁定
    令被告入勒戒處所觀察、勒戒，無就個案情節斟酌有無施以
    觀察、勒戒之裁量權限，亦無從代以其他處遇，是抗告意旨
    所稱其有三個小孩待扶養，其為家中之經濟支柱，請求代以
    社會勞動等情，均無從據為免除觀察勒戒之依據。
(四)、綜上所述，被告抗告所指均無足取，其抗告為無理由，應予
    駁回。
四、據上論斷，應依刑事訴訟法第412條，裁定如主文。
中    華    民    國   100    年    2     月    18    日
            刑事第十庭    審判長法  官  江  錫  麟
                                法  官  陳      葳
                                法  官  紀  文  勝
以上正本證明與原本無異。
不得再抗告。
                                書記官  吳  姁  穗
中    華    民    國   100    年    2     月    18    日